【裁判字號】    96,易,2989
【裁判日期】    970220
【裁判案由】    妨害自由
【裁判全文】
臺灣板橋地方法院刑事判決              96年度易字第2989號
公  訴  人  臺灣板橋地方法院檢察署檢察官
被      告  甲○○
上列被告因妨害自由案件，經檢察官提起公訴（96年度偵字第11
753 號），本院判決如下：
    主  文
甲○○以加害生命之事，恐嚇他人致生危害於安全，處拘役參拾
日，如易科罰金，以新臺幣壹仟元折算壹日。扣案之長槍壹枝沒
收。
    事  實
一、甲○○與乙○○素有土地糾紛，且不滿乙○○向警方告訴其
    涉嫌竊盜，竟基於恐嚇之犯意，於民國96年5月17日下午5時
    20分許，將長槍1 枝（經鑑驗結果為空氣槍，不具殺傷力，
    另經檢察官為不起訴處分）置於車號GGX －828 號重型機車
    腳踏板上，再騎乘該車尾隨乙○○駕駛之自用小客車至臺北
    縣新莊市○○路20巷7 弄6 號前，拿起上開槍枝在乙○○身
    旁恫稱：「要讓你死（台語）」等語，致乙○○心生畏懼，
    而生危害於安全。旋為乙○○下車報警查獲，並扣得甲○○
    所有之上開長槍1 枝。
二、案經乙○○訴由臺北縣政府警察局新莊分局報告臺灣板橋地
    方法院檢察署檢察官偵查起訴。
    理  由
一、訊據被告甲○○矢口否認涉有上開恐嚇犯行，辯稱：那把長
    槍是要帶回去給小孩玩的，伊只是叫乙○○把土地還給地主
    ，並沒有說恐嚇的話云云。經查：上揭事實，迭據告訴人乙
    ○○於警詢、偵查及本院審理中到庭證述綦詳，並有扣案長
    槍1 枝在卷可資佐證。雖該扣案之長槍經內政部警政署刑事
    警察局鑑定結果並不具殺傷力，然被告將該長槍放置機車腳
    踏板上，使告訴人輕易可見，顯有以該長槍恫嚇告訴人之意
    甚明，故其所辯應無足採，本件事證明確，被告犯行堪以認
    定，應依法論科。
二、核被告所為，係犯刑法第305 條以加害生命之事恐嚇罪。爰
    審酌被告之素行、智識程度、其犯罪之動機、目的、手段、
    對告訴人所生危害程度及犯後否認犯行之態度等一切情狀，
    量處如主文所示之刑，並諭知易科罰金之折算標準。至扣案
    不具殺傷力之長槍1 枝，係被告所有供其犯本罪所用之物，
    爰依刑法38條第1 項第2 款規定併予宣告沒收。
據上論斷，應依刑事訴訟法第299 條第1 項前段、刑法第305 條
、第41條第1 項前段、第38條第1 項第2 款，刑法施行法第1 條
之1， 判決如主文。
本案經檢察官藍海凝到庭執行職務。
中    華    民    國    97    年    2     月    20    日
                    刑事第七庭  法  官  李 君 豪
以上正本證明與原本無異。
如不服本判決，應於判決送達後10日內敘明上訴理由，向本院提
出上訴狀（應附繕本）。
                                書記官  林 文 達
中    華    民    國    97    年    2     月    20    日
附錄本案論罪科刑法條全文：
刑法第305條
以加害生命、身體、自由、名譽、財產之事，恐嚇他人致生危害
於安全者，處2 年以下有期徒刑、拘役或3 百元以下罰金。


司法院資訊處製作；財團法人民間司法改革基金會備份。
